【裁判字號】    95,簡上,1046
【裁判日期】    951115
【裁判案由】    違反保護令罪等
【裁判全文】
臺灣高雄地方法院刑事判決            95年度簡上字第1046號
上  訴  人  丙○○
即  被  告
上列上訴人即被告因違反保護令等案件，不服本院95年度簡字第
4004號中華民國95年7月31 日第一審判決（聲請簡易判決處刑案
號：95年度偵字第12308 號）提起上訴，本院管轄第二審之合議
庭進行簡式審判程序後，判決如下：
    主    文
上訴駁回。
丙○○緩刑參年，緩刑期內付保護管束。
    事實及理由
一、本件上訴人即被告丙○○所犯係死刑、無期徒刑、最輕本刑
    為3 年以上有期徒刑以外之罪，其於審判程序中就被訴事實
    為有罪之陳述，經本院告知簡式審判程序之旨，並聽取公訴
    人及被告之意見後，合議庭乃裁定改行簡式審判程序，合先
    敘明。又依改行簡式判程序之故，本件並無刑事訴訟法第15
    9 條第1 項規定之適用，亦予指明。
二、本案經本院管轄第二審之合議庭審理結果，認第一審判決以
    上訴人所為，係違反家庭暴力防治法第50條第1 款之違反法
    院所為之禁止實施家庭暴力行為、同條第2 款之違反法院所
    為之禁止直接騷擾行為之民事通常保護令罪，判處上訴人有
    期徒刑4 月，如易科罰金，以銀元300 元折算1 日，其認事
    用法均無違誤，量刑亦屬適當，應予維持，並引用第一審判
    決書所記載之事實、證據及理由（含檢察官聲請簡易判決處
    刑書，如附件）。
三、上訴人之上訴意旨係以：其與告訴人乙○○已達成和解，且
    承認本件犯行，請求從輕量刑，並准予諭知緩刑等語。
四、按法官於有罪判決中，究應如何量處罪刑，為實體法賦予審
    理法官裁量之刑罰權事項，法官行使此項裁量權，自得依據
    個案情節，參諸刑法第57條所定各款犯罪情狀之規定，於該
    法定刑度範圍內，基於合義務性之裁量，量處被告罪刑，此
    項量刑之裁量權，乃憲法所保障法官獨立審判之核心，法院
    行使此項裁量權，雖非得任意為之，仍應受一般法律原理原
    則之拘束，即仍須符合法律授權之目的、法律秩序之理念、
    國民法律感情及一般合法有效之慣例等規範，尤其應遵守比
    例原則及平等原則之意旨，否則即可能構成裁量濫用之違法
    （最高法院86年度臺上字第7655號判決參酌），然如非有裁
    量逾越或裁量濫用之明顯違法情事，自不得擅加指摘其違法
    或不當，即使上級法院對下級法院裁量權之審查，亦應同此
    標準，此不僅在保障法官不受任何制度外之不當干涉，更保
    障法官不受制度內的異質干涉，此方符憲法第80條所宣示獨
    立審判之真義；易言之量刑輕重係屬事實審法院得依職權自
    由裁量之事項，苟已斟酌刑法第57條各款所列情狀而未逾越
    法定刑度，不得遽指為違法（最高法院72年臺上字第6696號
    、75年臺上字第7033號判例可資參照）；又在同一犯罪事實
    與情節，如別無其他加重或減輕之原因，下級審量定之刑，
    亦無過重或失輕之不當情形，則上級審法院對下級審法院之
    職權行使，原則上應予尊重（最高法院85年度臺上字第2446
    號判決可資參酌）。經查，上訴人雖於本院審理中坦承犯行
    ，並以業與告訴人和解為由提起上訴，然此為原審所無法審
    酌之事項，是原審審酌上訴人於本院裁定核發民事通常保護
    令後，竟不知應予遵守，仍對告訴人實施家庭暴力及精神上
    之不法侵害行為，罔顧法紀，並兼衡其犯罪之動機、手段、
    品行、生活狀況及智識程度，及上訴人犯後猶飾詞否認犯行
    ，未與告訴人和解等一切情狀，量處上訴人有期徒刑4 月，
    如易科罰金，以300 元折算1 日，已詳加審認上訴人本件犯
    罪情狀後於法定刑度範圍內量刑，尚無其他明顯事證可認原
    審上開量刑有何裁量逾越或裁量濫用之明顯違法情事，本院
    認其認事用法均無違誤，量刑亦屬適當，應予維持。上訴人
    上訴意旨請求撤銷改判，並無理由，應予駁回。
五、另查，被告前未曾受有期徒刑以上刑之宣告，素行尚稱良好
    ，有臺灣高等法院被告前案紀錄表1 份在卷可稽，其於本院
    審理時業已與告訴人達成和解，茲念其僅因一時失慮，致罹
    刑典，其經此偵、審教訓後，應知所警惕，信無再犯之虞，
    及斟酌告訴人亦於本院審理中請求再給上訴人一次機會一情
    （見本院95年11月1 日審判筆錄第6 頁），本院認所宣告之
    刑以暫不執行為適當，並依最高法院95年度第8 次刑庭會議
    決議內容，直接適用修正後之刑法第74條第1 項第1 款之規
    定，宣告緩刑3 年，以啟自新，並依家庭暴力防治法第30條
    第1 項之規定，諭知緩刑期內付保護管束，俾使上訴人有正
    確之法律觀念，並觀後效。
據上論斷，應依依刑事訴訟法第455 條之1 第1 項、第3 項、第
368 條、第373 條、第364 條、第273 條之1 第1 項，家庭暴力
防治法第30條第1 項，刑法第74條第1 項第1 款，判決如主文。
本案經檢察官甲○○到庭執行職務。
中    華    民    國    95    年    11    月    15    日
                  刑事第十六庭審判長  法  官  黃惠玲
                                      法  官  蔣志宗
                                      法  官  郭宜芳
上列正本證明與原本無異。
不得上訴。
中    華    民    國    95    年    11    月    15    日
                                      書記官  陳素徵
附錄本案論罪科刑法條全文：
家庭暴力防治法第50條
違反法院依第 13 條、第 15 條所為之下列裁定者，為本法所稱
之違反保護令罪，處3 年以下有期徒刑、拘役或科或併科新台幣
10萬元以下罰金︰
  一、禁止實施家庭暴力行為。
  二、禁止直接或間接騷擾、接觸、通話或其他連絡行為。
  三、命遷出住居所。
  四、遠離住居所、工作場所、學校或其他特定場所。
  五、命完成加害人處遇計畫：戒癮治療、精神治療、心理輔導
      或其他治療、輔導。
家庭暴力防治法第30條：
    犯家庭暴力罪或違反保護令罪而受緩刑之宣告者，在緩刑期
    內應付保護管束。
    法院為前項緩刑宣告時，得命被告於緩刑付保護管束期間內
    ，遵守下列1款或數
    款事項：
    一、禁止實施家庭暴力行為。
    二、命遷出被害人之住居所。
    三、禁止對被害人為直接或間接之騷擾、接觸、通話或其他
        聯絡行為。
    四、命接受加害人處遇計畫：戒癮治療、精神治療、心理輔
        導或其他治療、輔導。
    五、其他保護被害人或其特定家庭成員安全或更生保護之事
        項。
    法院為第1項緩刑宣告時，應即通知被害人及其住居所所在
    地之警察機關。
    受保護管束人違反第2項保護管束事項情節重大者，撤銷其
    緩刑之宣告。


司法院資訊處製作；財團法人民間司法改革基金會備份。
